---
title: "Clase Fundamentos de R/Economia Digital UBA"
author: "Magali Eisik"
date: "8/5/2023"
output: html_document
---
A continuacion se encuentran algunos ejercicios de la clase del sabado 13 de mayo de la asignatura Economia Digital (Maestría en Gestión Estratégica de Marketing Digital y Negocios por Internet), perteneciente a la Facultad de Ciencias Economicas,UBA.

1) Crear un vector numerico llamado edad que contenga los elementos: 15,2,8,3,9,22

```{r}
edad<- c(15,2,8,3,9,22)
```

2) Crear un vector logico llamado a_2 que contenga los elementos: TRUE, FALSE, FALSE, FALSE

```{r}
a_2 <- c(TRUE, FALSE, FALSE, FALSE)
```

3) Cual es la longitud y estructura del vector edad ? (creado en item 2). 

```{r}
length(edad)
str(6)
```

4) Sume la cantidad de elementos del vector edad

```{r}
sum(edad)
```

5) Calcular la media, mediana y desvio estandar del vector edad

```{r}
mean(edad)
median(edad)
sd(edad)
```
Otra forma, es utilizando summary y me arroja otras medidas estadisticas:

```{r}
summary(edad)
```

6) Crear siguientes vectores
mes<-c("Ene","Feb","Mar","Abr","May","Jun","Jul","Ago","Sep","Oct","Nov","Dic")
sucursal_a<-c(21,22,25,28,25,25,222,24,27,226,227,22)
sucursal_b<-c(20,23,25,19,20,21,27,26,30,28,29,24)
Los vectores sucursales_a y sucursal_b, corresponden a la asistencia de clientes para la compra de plazos fijos, a las sucursales A y B respectivamente, de un Banco Y

```{r}
mes<-c("Ene","Feb","Mar","Abr","May","Jun","Jul","Ago","Sep","Oct","Nov","Dic")
sucursal_a<-c(21,22,25,28,25,25,222,24,27,226,227,22)
sucursal_b<-c(20,23,25,19,20,21,27,26,30,28,29,24)
```

7) Construir un data frame con los 3 vectores, llamado banco

```{r}
banco<- data.frame(mes,sucursal_a,sucursal_b)
banco
```

8) Cuales son las dimensiones del data frame?

```{r}
dim(banco)
```

El data frame posee 12 filas (registros/observaciones) y 3 columnas (variables).

9) Calcular la media  de la variable sucursal_a del data frame banco

```{r}
mean(banco$sucursal_a)
```
10) Cargar las librerias tidyverse y ggplot2

```{r}
library(tidyverse)
library(ggplot2)
```

11) Cargar el data set iris y guardarlo como un data frame llamado datos

```{r,echo=FALSE}
iris
datos <- data.frame(iris)
```

El data set iris contiene las mediciones en centímetros de las variables longitud
(Length) y ancho (Width) de los pétalos (Petal) y sépalos (Sepal) de 50 flores de cada una de las 3 especies (Species) del género Iris: Iris setosa, Iris versicolor e Iris
virginica. El data set presenta 150 filas y 5 variables

12) Realizar un diagrama de dispersion (scatter plot), siendo x= longitud del sepalo e y=longitud del petalo

```{r}
ggplot(datos,aes(Sepal.Length,Petal.Length)) + geom_point(col="violet")+ ggtitle("Longitud del petalo en funcion de longitud del sepalo")+ 
  xlab("Longitud del sepalo") + 
  ylab("Longitud del petalo")
```

13) Realizar un barplot de la variable Species

```{r}
ggplot(datos,aes(Species)) + geom_bar(col="green",fill="blue")+ ggtitle("Grafico de barras de especies")+ 
  xlab("Especies") + 
  ylab("Frecuencia")
```

```

